臺灣高雄地方法院刑事判決　　　　　　 96年度交易字第423號
公　訴　人　臺灣高雄地方法院檢察署檢察官
被　　　告　乙○○
上列被告因過失致死案件，經檢察官提起公訴（96年度偵字第12
192號），本院判決如下：
    主  文
乙○○因過失致人於死，處有期徒刑陸月，如易科罰金，以新臺
幣壹仟元折算壹日。減為有期徒刑月，如易科罰金，以新臺幣
壹仟元折算壹日。緩刑貳年。
    事  實
一、乙○○於民國96年4 月3 日晚上6 時55分許，騎乘其所有之
    車牌號碼HF5 —553 號重型機車，沿高雄市○○區○○路由
    西往東方向行駛，行經前揭路段93號前，適何鏡寬正步行於
    覺民路車道上，因當時為傍晚又正在下雨，光線昏暗，而乙
    ○○此時本應謹慎注意車前狀況並減速慢行，且隨時採取必
    要之安全措施，而依當時情形亦無不能注意之情事，竟疏未
    注意，致其右側後視鏡擦撞何鏡寬，造成何鏡寬跌倒後受有
    頭部外傷併蜘蛛網膜下出血、顏面骨複雜性骨折等傷害，肇
    事後乙○○停留於現場並主動打電話通知員警至現場處理，
    並聯絡救護車將何鏡寬送醫急救，惟何鏡寬經急救後，仍於
    96年4 月5 日上午11時35分許不治死亡。
二、案經高雄市政府警察局三民第二分局報請臺灣高雄地方法院
    檢察署檢察官偵查起訴。
    理  由
一、本件被告乙○○所犯係死刑、無期徒刑、最輕本刑為3 年以
    上有期徒刑以外之罪，其於準備程序中就被訴事實為有罪之
    陳述，經法官告知簡式審判程序之旨，並聽取公訴人及被告
    之意見後，經本院依刑事訴訟法第273 條之1 第1 項之規定
    ，裁定由受命法官獨任進行簡式審判程序。又本件卷內之物
    證、書證等證據，依同法第273 條之2 規定，不受第159 條
    第1 項關於傳聞法則規定之限制，依法均有證據能力，合先
    敘明。
二、訊據被告於警詢、偵查及本院審理時對前揭犯罪事實均坦承
    不諱，且被告於前揭時、地騎乘機車撞擊被害人何鏡寬，致
    被害人跌倒受傷之事實，有道路交通事故現場圖、道路交通
    事故調查報告表、高雄市政府警察局交通大隊交通事故談話
    紀錄表、現場照片12張等在卷可證（見偵卷第10至15頁，相
    驗卷第8 至13頁）；又被害人經送醫後，於前揭時間不治死
    亡之事實，則有診斷證明書、出院病例摘要、臺灣高雄地方
    法院檢察署相驗屍體證明書及法醫驗斷書各1 份（見相驗卷
    第15至18頁、30至41頁）在卷可資佐證，足認被告任意性自
    白與真實相符，本件事證明確，被告犯行已經證明，應予依
    法論科。
三、核被告所為，係犯刑法第276 條第1 項之過失致死罪。又雖
    依本案卷附高雄市政府警察局三民第二分局處理相驗案件初
    步調查報告暨報驗書記載，於被害人死亡後之96年4 月5 日
    12時，始由被害人之子甲○○向警報案（見偵卷第9 頁）。
    惟查被告於犯罪未發覺前，主動撥打電話請員警到現場處理
    ，並停留於現場，向至現場處理之員警表明係肇事者而接受
    調查等情，有高雄市政府警察局三民二分局陽明派出所調查
    筆錄、高雄市政府警察局交通大隊交通事故談話紀錄表及現
    場照片等附卷可稽（見偵卷第4 、5 、14頁，相驗卷第8 至
    13 頁） ，應認被告有向有偵查犯罪權限之公務員陳述自己
    犯罪之事實，而表示願受裁判之意，仍符合依刑法第62條前
    段自首之要件，爰依該條規定減輕其刑。爰審酌被告騎乘機
    車，疏未注意於天候、光線不佳時，應謹慎注意車前狀況並
    減速慢行，且隨時採取必要之安全措施，致被害人受有頭部
    外傷併蜘蛛網膜下出血、顏面複雜性骨折等傷害而致死亡，
    造成被害人家屬痛苦至鉅，犯罪情節非輕，惟念及被告於犯
    罪後已賠償被害人家屬之損害，並與被害人家屬達成和解，
    有和解書、附帶民事訴訟撤回起訴狀各1 份在卷可稽（見本
    院卷第39頁、96年度交附字第117 號卷第11、12頁），及被
    害人當時步行於車道上，亦與有過失等一切情狀，量處如主
    文所示之刑，並考量被告職業為護士，家庭經濟狀況勉持等
    情況（見警詢筆錄被告基本資料欄），諭知如主文所示之易
    科罰金折算標準。另被告犯罪時間係在96年4 月24日之減刑
    基準日前，合於中華民國九十六年罪犯減刑條例之規定，且
    無同條例第3 條所定不得減刑情事，應依該條例第2 條第1
    項第3 款規定，減其宣告刑二分之一。再被告前未曾因故意
    犯罪而受有期徒刑以上刑之宣告，有臺灣高等法院被告前案
    紀錄表附卷可憑，其因一時疏忽大意，致觸犯本案犯行，惟
    其犯後已表示悔意，並賠償被害人家屬損失，經此偵、審程
    序之教訓，當知所警惕而無再犯之虞，且被告有正當職業並
    須負擔前揭賠償被害人家屬金額，本院綜核各情，認前開對
    其所宣告之刑，以暫不執行為適當，爰併依刑法第74條第1
    項第1 款宣告緩刑2 年，以啟自新。
據上論斷，應依刑事訴訟法第273 條之1 第1 項、第299 條第1
項前段，刑法第276 條第1 項、第62條前段、第74條第1 項第1
款，中華民國九十六年罪犯減刑條例第2 條第1 項第3 款、第7
條，刑法施行法第1 條之1 ，判決如主文。
本案經檢察官董秀菁到庭執行職務。
中　　華　　民　　國　　96　　年　　10　　月　　12　　日
                  交通法庭  法　官  陳思帆
以上正本證明與原本無異。
如不服本判決應於收受本判決後10日內向本院提出上訴書狀，其
未敘述上訴理由者，並得於提起上訴後10日內向本院補提理由書
狀(均須按他造當事人之人數附繕本)「切勿逕送上級法院」。
中　　華　　民　　國　　96　　年　　10　　月　　12　　日
                            書記官  王高山
附錄本案論罪科刑法條全文：
中華民國刑法第276條第1項
因過失致人於死者，處 2 年以下有期徒刑、拘役或 2 千元以下
罰金。
刑法施行法第1條之1
中華民國94年1 月7 日刑法修正施行後，刑法分則編所定罰金之
貨幣單位為新臺幣。
94年1 月7 日刑法修正時，刑法分則編未修正之條文定有罰金者
，自94年1 月7 日刑法修正施行後，就其所定數額提高為30倍。
但72年6 月26日至94年1 月7 日新增或修正之條文，就其所定數
額提高為3 倍。
